【裁判字號】    99,易緝,29
【裁判日期】    990311
【裁判案由】    毒品危害防制條例
【裁判全文】
臺灣臺中地方法院宣示判決筆錄          99年度易緝字第29號
公  訴  人  臺灣臺中地方法院檢察署檢察官
被      告  甲○○
指定辯護人  本院公設辯護人乙○○
上列被告因違反毒品危害防制條例等案件，經檢察官提起公訴（
九十八年度毒偵字第一七五四、一七七一號），並聲請認罪協商
，本院合議庭裁定由受命法官獨任進行認罪協商程序後，於中華
民國九十九年三月十一日下午四時，在本院刑事第十五法庭宣示
判決，出席職員如下：
    法  官  林學晴
    書記官  簡雅文
法官起立朗讀判決主文、犯罪事實要旨、處罰條文、附記事項，
及告以上訴限制、期間並提出上訴狀之法院，且諭知記載其內容
：
一、主  文：
    甲○○施用第二級毒品，累犯，處有期徒刑捌月；又施用第
    一級毒品，累犯，處有期徒刑玖月；又施用第二級毒品，累
    犯，處有期徒刑捌月。應執行有期徒刑壹年捌月。
二、犯罪事實要旨：
    甲○○前因違反麻醉藥品等案件，經最高法院以八十九年度
    臺上字第三六八七號維持臺灣高等法院臺中分院八十七年度
    上訴字第七四三號判處有期徒刑二年九月確定；復因施用毒
    品案件，經送觀察、勒戒後，認無繼續施用毒品之傾向，於
    民國八十八年七月九日釋放出所，並由臺灣臺中地方法院檢
    察署檢察官以八十八年度偵字第一五一四九號為不起訴處分
    確定；又因施用毒品等案件，再送觀察、勒戒後，認有繼續
    施用毒品之傾向，經本院裁定令入戒治處所施以強制戒治併
    由同署檢察官提起公訴，嗣經本院及臺灣高等法院臺中分院
    先後以八十九年度易字第三五一號及九十年度上易字第一三
    八七號判處有期徒刑七月、十月確定，迭經裁定停止強制戒
    治、撤銷停止強制戒治再執行殘餘之戒治期間，前揭強制戒
    治部分於九十年八月十四日執行期滿，接續執行上開違反麻
    醉藥品、施用毒品等案件，於九十二年十月十六日縮短刑期
    假釋出監並付保護管束，而於九十四年五月二十四日因保護
    管束期滿未經撤銷視為執行完畢。再因詐欺案件，經臺灣彰
    化地方法院以九十六年度易字第一五一三號判處有期徒刑三
    月，於九十七年九月十二日因徒刑易科罰金執畢出監。另因
    施用第二級毒品案件，經本院以九十七年度易字第四五七六
    號判處有期徒刑七月確定（現正執行中）。詎其猶不知悔改
    ，分別為下列犯行：
  (一)基於施用第二級毒品之犯意，於九十八年二月二十四日之某
    時，在其臺中縣大里市○○里○○路七一巷二八號之住處廁
    所內，以將甲基安非他命放入玻璃球內，再以火燒烤吸食煙
    霧之方式，施用第二級毒品甲基安非他命一次；復基於施用
    第一級毒品之犯意，於九十八年二月二十五日當天為警查獲
    前某時，在臺中縣霧峰鄉○○路一０六六號之「雅虎電子遊
    戲場」內，以將海洛因摻入香菸內，點燃吸食其煙霧之方式
    ，施用第一級毒品海洛因一次。嗣於九十八年二月二十五日
    二十一時十分許，為警在上開「雅虎電子遊戲場」內，見其
    形跡可疑，予以盤查，並經其同意採集尿液送驗後查獲。
  (二)另基於施用第二級毒品甲基安非他命之犯意，於九十八年三
    月八日之某時，在其臺中縣大里市○○里○○路七一巷二八
    號之住處內，以將甲基安非他命放入玻璃球內，再以火燒烤
    吸食煙霧之方式，施用第二級毒品甲基安非他命一次。嗣於
    九十八年三月十日凌晨零時五十分許，在臺中縣大里市○○
    路○段與仁化路口處，因形跡可疑，為警攔檢而查獲。
三、處罰條文：毒品危害防制條例第十條第一項、第二項。
四、附記事項：
    查被告甲○○前因違反麻醉藥品等案件，經最高法院以八十
    九年度臺上字第三六八七號維持臺灣高等法院臺中分院八十
    七年度上訴字第七四三號判處有期徒刑二年九月確定；復因
    施用毒品案件，經送觀察、勒戒後，認無繼續施用毒品之傾
    向，於八十八年七月九日釋放出所，並由臺灣臺中地方法院
    檢察署檢察官以八十八年度偵字第一五一四九號為不起訴處
    分確定；又因施用毒品等案件，再送觀察、勒戒後，認有繼
    續施用毒品之傾向，經本院裁定令入戒治處所施以強制戒治
    併由同署檢察官提起公訴，嗣經本院及臺灣高等法院臺中分
    院先後以八十九年度易字第三五一號及九十年度上易字第一
    三八七號判處有期徒刑七月、十月確定，迭經裁定停止強制
    戒治、撤銷停止強制戒治再執行殘餘之戒治期間，前揭強制
    戒治部分於九十年八月十四日執行期滿，接續執行上開違反
    麻醉藥品、施用毒品等案件，於九十二年十月十六日縮短刑
    期假釋出監並付保護管束，而於九十四年五月二十四日因保
    護管束期滿未經撤銷視為執行完畢。再因詐欺案件，經臺灣
    彰化地方法院以九十六年度易字第一五一三號判處有期徒刑
    三月，於九十七年九月十二日因徒刑易科罰金執畢出監等情
    ，有臺灣高等法院被告前案紀錄表及臺灣臺中地方法院檢察
    署刑案資料查註紀錄表各一份附卷可參，其於受徒刑執行完
    畢後五年以內，故意再犯本件有期徒刑以上之三罪，均為累
    犯，應分別依刑法第四十七條第一項之規定加重其刑。
五、協商判決除有刑事訴訟法第四百五十五條之四第一項第一款
    於本訊問程序終結前，被告撤銷協商合意或檢察官撤回協商
    聲請者；第二款被告協商之意思非出於自由意志者；第四款
    被告所犯之罪非第四百五十五條之二第一項所定得以聲請協
    商判決者；第六款被告有其他較重之裁判上一罪之犯罪事實
    者；第七款法院認應諭知免刑或免訴、不受理者情形之一，
    及違反同條第二項「法院應於協商合意範圍內為判決；法院
    為協商判決所科之刑，以宣告緩刑或二年以下有期徒刑、拘
    役或罰金為限」之規定者外，不得上訴。
六、如有上開可得上訴情形，得自收受宣示判決筆錄送達之日起
    十日內，向本院提出上訴書狀，上訴於第二審法院。
中    華    民    國    99    年    3     月    11    日
                  臺灣臺中地方法院刑事第十五庭
                                  書記官  簡雅文
                                  法  官  林學晴
以上正本證明與原本無異。
上訴書狀如未敘述理由，應於上訴期間屆滿後20日內補提理由書
狀於本院。（應敘述具體理由並附繕本）。
                                  書記官   簡雅文
中    華    民    國    99    年     3    月    11    日
【附錄本案論罪科刑法條全文】
毒品危害防制條例第十條：
施用第一級毒品者，處六月以上五年以下有期徒刑。
施用第二級毒品者，處三年以下有期徒刑。

司法院資訊處製作；財團法人民間司法改革基金會備份。
